臺灣雲林地方法院協商程序宣示判決筆錄
                                      110年度易字第86號

公  訴  人  臺灣雲林地方檢察署檢察官
被      告  丁彩儀



            陳淑卿



            吳文利



            吳忠威



上  一  人
選任辯護人  張蓁騏律師

上列被告因妨害公務案件，經檢察官提起公訴（109 年度偵字第
4956號），並聲請法院改依協商程序而為判決，本院認為適當，
同意進行協商判決程序，於中華民國110 年4 月20日上午11時3
分在本院第三法庭宣示判決，以代判決書，出席職員如下：
    法  官  蘇珈漪
    書記官  曾百慶
    通  譯  蘇啟昌
法官起立朗讀判決主文、犯罪事實要旨、處罰條文、附記事項，
及告以上訴限制、期間及提出上訴狀之法院，且諭知記載其內容
：
一、主文：
    吳忠威共同犯妨害公務執行罪，處拘役伍拾日，如易科罰金
    ，以新臺幣壹仟元折算壹日。
    丁彩儀共同犯妨害公務執行罪，處拘役肆拾日，如易科罰金
    ，以新臺幣壹仟元折算壹日。
    陳淑卿共同犯妨害公務執行罪，處拘役肆拾日，如易科罰金
    ，以新臺幣壹仟元折算壹日。
    吳文利共同犯妨害公務執行罪，處拘役肆拾日，如易科罰金
    ，以新臺幣壹仟元折算壹日。
二、犯罪事實要旨：
    吳忠威係吳文利、陳淑卿之子，丁彩儀則係吳忠威之配偶，
    其等4 人共同居住在雲林縣○○鄉○○村○○00○0 號。吳
    忠威因涉嫌違反毒品危害防制條例等案件，經雲林縣警察局
    刑事警察大隊偵一隊隊長林欣期、小隊長張冠群及偵查佐蔡
    招旻、黃振潁、劉智展等員警於民國109 年7 月15日上午6
    時45分許，持本院核發之搜索票至上址住處執行搜索。吳忠
    威、吳文利、陳淑卿、丁彩儀均明知林欣期等員警係依法執
    行職務之公務員，竟仍共同基於妨害公務之犯意聯絡，先由
    丁彩儀在上址住處2 樓走道檢視員警出示之本院搜索票後，
    宣稱：「這是受搜索人而已」等語，意指員警僅得針對吳忠
    威執行搜索，陳淑卿在旁聞言後，旋徒手抓住身旁警員林欣
    期之左袖不放，丁彩儀隨後趁隙進入上址住處2 樓樓梯右側
    之房間內，並拿取吳忠威放在該房間內之手機，警員黃振潁
    見狀後立即進入該房間內制止丁彩儀，雙方進而發生拉扯並
    爭搶吳忠威放在該房間內之手機，此時陳淑卿站在該房間門
    口，持續與林欣期發生拉扯，並徒手抓住林欣期之衣領，以
    阻礙其他員警進入該房間內。嗣黃振潁壓制丁彩儀，陳淑卿
    竟轉身進入房間內，先以身體抱住黃振潁，再於雙方拉扯過
    程中，動手勒住黃振潁之脖子，試圖阻撓黃振潁行動，斯時
    吳忠威亦趁隙進入該房間內，上前阻撓並搶得其手機，再藉
    機將該手機摔擲在地上，惟旋遭隨後進入房間內之警員蔡招
    旻及張冠群制止。丁彩儀於稍後離開上開房間時，接續在上
    址住處2 樓走道與林欣期發生拉扯，此時吳文利站在林欣期
    身後，亦伸手勒住林欣期之脖子，致使林欣期受有右手臂擦
    挫傷、左手臂及左手背擦挫傷等傷害；張冠群受有左手臂擦
    挫傷之傷害；蔡招旻受有左手臂擦挫傷之傷害；黃振潁則受
    有左肩擦挫傷、左手肘及左手背擦挫傷等傷害（傷害部分均
    未據告訴，非本案審理範圍）。吳忠威、吳文利、陳淑卿、
    丁彩儀即以此方式共同施強暴於依法執行職務之警員。後經
    警以妨害公務之現行犯逮捕吳忠威、吳文利、陳淑卿及丁彩
    儀，因而查悉上情。
三、處罰條文：
    刑法第28條、刑法第2 條第1 項前段、（修正前即108 年12
    月25日修正公布、同年月27日生效施行）第135 條第1 項、
    第41條第1 項前段、刑法施行法第1 條之1 第1 項。
四、協商判決原則上不得上訴。但有刑事訴訟法第 455條之 4第
     1項第 1款「於本訊問程序終結前，被告撤銷協商合意或檢
    察官撤回協商聲請者」；第 2款「被告協商之意思非出於自
    由意志者」；第 4款「被告所犯之罪非第455條之2第 1項所
    定得以協商判決者」；第6款「被告有其他較重之裁判上一
    罪之犯罪事實者」；第7款「法院認應諭知免刑或免訴、不
    受理者」等情形之一，或協商判決違反同條第2項「法院應
    於協商合意範圍內為判決；法院為協商判決所科之刑，以宣
    告緩刑、二年以下有期徒刑、拘役或罰金為限」等規定者（
    以上均簡稱但書情形），不在此限（即有但書情形，依法仍
    得上訴）。
五、本件如有上述但書情形，且不服本判決時，得自收受判決送
    達之日起二十日內，向本院提出上訴狀（須附繕本），上訴
    於第二審法院。
六、依據刑事訴訟法第455條之9之規定，作成本宣示判決筆錄，
    以代判決書。

中　　華　　民　　國　 110　　年　　4 　　月　　20　　日
                         臺灣雲林地方法院刑事第六庭
                             書記官  曾百慶
                             法  官  蘇珈漪
以上正本證明與原本無異。 
　　　　　　　　　　　　　　 書記官  曾百慶
中　　華　　民　　國　　110 　年　　4 　　月　　20　　日

附記事項：
  扣案之現金新臺幣（下同）5 萬1,600 元、電子磅秤1 個、分
  裝袋1 包、監視器主機1 臺、監視器螢幕1 臺、Iphone手機2
  支（其中1 支含搭配使用之行動電話門號0000000000號SIM 卡
  1 張），固均為被告吳忠威所有；扣案之現金108 萬6,000 元
  、Iphone手機1 支（含搭配使用之行動電話門號0000000000號
  SIM 卡1 張），固均為被告丁彩儀所有，惟均與被告吳忠威、
  丁彩儀本案妨害公務之犯行無關，爰均不予宣告沒收；至扣案
  之子彈15顆，並非本案被告吳忠威、丁彩儀、吳文利或陳淑卿
  所有，亦無證據證明與上開被告本案妨害公務犯行有關，亦不
  予宣告沒收之。